# 机器设备的以旧换新

提问人：yan860910 时间：2013-06-13 15:06:04
机器设备的以旧换新是怎么开具增值税发票的呢，交易双方都是一般纳税人

回答人：chenyiwei
以旧换新业务，新设备的销售商应按新设备的正常售价向企业开具全额的增值税专用发票；企业换出旧设备时，按照财税[2008]170号等规定需全额计缴 17 ％增值税的，应按旧设备作价全额向新设备销售商开具增值税专用发票。

提问人：yan860910 时间：2013-06-14 10:17:24
回复 chenyiwei 的帖子
版主，你好。旧设备全额，是不是指，买方要开给我方的发票。比如我们作为销售方当时开去发票 20 万，那么买家退回旧设备也是开 20 万吗？还是净值开具金额。

回答人：chenyiwei
双方分别将该交易视作独立的购买和销售业务，分别按照新设备的销售价格和旧设备的作价向对方开具全额的发票。

提问人：Wolf9966 时间：2013-10-04 15:45:29
请问陈老师，想美的那样的电饭煲以旧换新业务，我想客户都是个人，应该是没有发票提供的，应该如何进行账务处理呢？有时我看见他们这样的业务还蛮多的。谢谢

回答人：chenyiwei
收回旧货按照预计可变现净值入账。新货的销售收入等于旧货的可变现净值加上客户支付的补价之和除以1.17。

提问人：liubin988513 时间：2013-10-04 20:33:06
请教陈老师：收回旧货按照预计可变现净值入账。新货的销售收入等于旧货的可变现净值加上客户支付的补价之和除以1.17我感觉这里还是有点疑问。按照收入准则，收入是按照应收的公允价值确认收入，即您所说的旧货的可变现净值加上客户支付的补价但假设适用非货币性准则，优先使用换出资产公允价值。比如我手机销售价格为 120 ，如果客户买的话，可以用任意旧手机作价 20 ，那么我可以按照 120 确认收入，先把 20 计入旧手机成本。期末考虑下 20 是否减值。这种方法是否也可以？

回答人：chenyiwei
基于理性经济人假设，如果你回收旧手机（不限定型号、新旧程度）开价 20 ，而对方愿意以 20 卖给你，那就说明旧手机的可变现净值<=20。所以还需要进一步分析是否存在开价虚高的问题，需要把现售价格和换新价格对比。

回答人：chenyiwei
如果直接卖新手机的现售价格也是 120 ，则说明旧手机的公允价值（可变现净值）也是 20 ，这样两个准则计算的结果一致；若新手机的现金售价不同于以旧换新情况下的售价，应按现售价，此时的现售价才是公允价值。